---
title: "Yupana"
description: 'Yupana: arguments and options in the app'
output: rmarkdown::html_vignette
vignette: >
  %\VignetteIndexEntry{Yupana}
  %\VignetteEngine{knitr::rmarkdown}
  %\VignetteEncoding{UTF-8}
---

```{r setup, include=FALSE}
source("http://lozanoisla.com/lectures/setup.r")
library(gsheet)
library(dplyr)
```

Yupana permite el análisis y gráfica de datos basados en diseños experimentales. A continuación se presentará los parámetros y opciones que pueden ser modificadas dentro de la aplicación.

# Modulos

```{r}
url <- "https://docs.google.com/spreadsheets/d/1nLP-dH9-dsVMXgsU7Z02EbgWvMIBKG5IYVRHAJCN-Z0/edit#gid=0"
url %>% 
  gsheet2tbl() %>% 
  include_table(caption = "Módulos de la aplicación Yupana")
```

# Graphics

## Opciones de gráfico

```{r}
url <- "https://docs.google.com/spreadsheets/d/1nLP-dH9-dsVMXgsU7Z02EbgWvMIBKG5IYVRHAJCN-Z0/edit#gid=1216293392"
url %>% 
  gsheet2tbl() %>% 
  include_table(    
    caption = "Lista de argumentos, descripción y opciones para la generación de gráficos en la aplicación Yupana"
    , notes = "Opciones basadas en la función: `plot_smr()`"
    , label = "Nota:"
    )
```

### Argumentos y valores

```{r fig.cap= fig$caption}
dir <- "files/graph-table.png"
fig <- dir %>% 
  include_figure(caption = "Parámetros en `{arguments}` y `{values}` para la generación de gráficos en la aplicación Yupana.")
fig$figure
```

```{r, fig.cap= fig$caption}
dir <- "files/graph-figure.png"
fig <- dir %>%
  include_figure(caption = "Figura basada en los `{arguments}` y `{values}` de la tabla anterior.")
fig$figure
```

La apliación por defecto genera un gama de colores `{colors}` en una escala de grises. Los colores pueden ser modificados de forma manual por sus nombres en ingles o usando los valores `HEX`. En este caso se cambió la escala de grises por los colores verde (green) y rojo (red).

## Incluir nuevas capas `opt`

Yupana a partir de la versión 0.2.0 permite la inclusión de capas adicionales a los gráficos. Puedes incluir dicha información en `opt` de los `{arguments}`.

Puedes incluir diversas capas descritas para el paquete `ggplot2`.

```{r, fig.cap= fig$caption}
dir <- "files/graph-figure-grid.png"
fig <- dir %>% 
  include_figure(caption = "Gráfico con la inclusión de la capa `facet_grid()`")
fig$figure
```

```{r, fig.cap= fig$caption}
dir <- "files/graph-table-grid.png"
fig <- dir %>% 
  include_figure(caption = "Inclusión de `facet_grid(tratamiento ~ .)` en `opt` de los `{arguments}` en Yupana.")
fig$figure
```

